【裁判字號】    89,易,1290
【裁判日期】    891214
【裁判案由】    違反毒品危害防制條例
【裁判全文】
臺灣新竹地方法院刑事判決                        八十九年度易字第一二九號
    公  訴  人  臺灣新竹地方法院檢察署檢察官
    被      告  甲○○
右列被告因毒品危害防制條例違反案件，經檢察官提起公訴（八十九年度毒偵字第二
五一一號），並經本院依職權調卷併案審理（八十九年度毒偵字第一九九六號），本
院判決如左：
    主  文
甲○○連續施用第二級毒品，累犯，處有期徒刑捌月。
    事  實
一、甲○○前曾因違反麻醉藥品管理條例案件，經本院竹北簡易庭，判處有期徒刑三
    月確定，於民國八十六年四月三十日易科罰金執行完畢，復因施用毒品案件，經
    本院以八十七年度毒聲字第八０八號裁定，送勒戒處所觀察勒戒後，經勒戒處所
    認無繼續施用毒品之傾向，經臺灣新竹地方法院檢察署檢察官，於八十七年十一
    月六日以八十七年度偵字第七二三六號不起訴處分確定。又因施用毒品案件，再
    經本院於八十八年二月一日以八十八年度毒聲字第一九六號裁定，送勒戒處所觀
察勒戒後，經勒戒處所認有繼續施用毒品之傾向，經本院以八十八年度毒聲字第
    四四０號裁定令入戒治處所施以強制戒治，後經戒治所評定合格，認無繼續戒治
    之必要，而經本院以八十八年度毒聲字第一五三三號裁定停止戒治，所餘戒治期
    間，付保護管束，並於八十八年八日三十日交付保護管束，其前揭施用毒品犯行
    ，同時經本院竹北簡易庭於八十八年四月八日以八十八年度竹北簡字第八六號，
    判處有期徒刑六月，如易科罰金以三百元折算一日，並於八十八年十一月十五日
    確定，惟甲○○於上開保護管束期間，因違反保護管束應遵守事項情節重大，旋
    經檢察官聲請撤銷停止戒治，而本院於八十八年十月七日以八十八年毒聲字第二
    ０四七號裁定撤銷停止戒治，甲○○並於八十九年五月四日強制戒治期滿。。詎
    其竟仍不知悔悟，於強制戒治期滿後，復基於概括之犯意，自八十九年六月六日
    中午十二時五十五分許為警採尿前九十六小時內某時起，至八十九年七月二十七
    日下午五時二十分許為警採尿前九十六小時內某時止，連續在不詳處所，非法施
    用第二級毒品安非他命二次。嗣分別於八十九年六月六日上午十時五分許，在國
    道一號高速公路造橋收費站南向處，及同年七月二十七日下午二時二十分許，在
    新竹縣關西鎮○○里○○路二七０號處，為警查獲，並均於警局經警採尿送驗後
    ，始循線查獲上情。
二、案經內政部警政署國道公路警察局第二警察隊報告臺灣苗栗地方法院檢察署檢察
    官呈請臺灣高等法院檢察署檢察長令核轉臺灣新竹地方法院檢察署檢察官偵查起
    訴。
    理  由
一、訊據被告否認右揭施用第二級毒品安非他命犯行，辯稱：伊戒治後即未再施用云
    云。惟查，被告分別於八十九年六月六日中午十二時五十五分許及同年七月二十
    七日下午五時二十分許，為警所採集之尿液，經送檢驗結果，均呈安非他命之陽
    性反應，有苗栗縣衛生局八十九年六月十五日八九衛六字第八九０八四一七號煙
    毒尿液檢驗績書、內政部警政署刑事警察局八十九年八月二十九日刑鑑字第一０
    五七二一號鑑驗通知書、煙毒尿液採證編號替代姓名表、新竹縣衛生局八十九年
    八月十一日竹縣衛六字第八九一三九七號尿液檢驗單等附卷可稽。再參以鑑驗實
    務研判，甲基安非他命經口服投與後，約百分之七十於二十四小時內自尿中排出
    ，約百分之九十於九十六小時內自尿中排出，．．．，且甲基安非他命成份之檢
    出與其投與方式、投與量、個人體質、採尿時間與檢測儀器之精密度等諸多因素
    有關，因此僅憑尿液中呈甲基安非他命陽性反應，並無法確定推算吸食時間距採
    尿時間之長短，惟依上述資料推斷，最長可能不會超過四日，此有行政院衛生署
    藥物食品檢驗局八十一年二月八日（八一）藥檢壹字第００一一五六號函附卷可
    參，應認被告係於接受警方採尿時前九十六小時內某時，施用第二級毒品安非他
    命無誤，是被告所辯，顯不足採。此外，復有臺灣新竹地方法院檢察署檢察官八
    十七年度偵字第七二三六號不起訴處分書；本院八十八年度竹北簡字第八六號刑
    事簡易判決書、八十八年度毒聲字第一九六號、第四四０號、第一五三三號裁定
    ；台灣新竹地方法院檢察署檢察官觀察勒戒、戒治處分、保護管束執行指書；臺
    灣新竹地方法院檢察署刑案資料查註紀錄表及台灣高等法院被告全國前案紀錄表
    附卷可查，事證明確，被告前開犯行，應堪認定。
二、被告曾因施用毒品案件，經本院以八十七年度毒聲字第八０八號裁定，送勒戒處
    所觀察勒戒後，經勒戒處所認無繼續施用毒品之傾向，經臺灣新竹地方法院檢察
    署檢察官，於八十七年十一月六日以八十七年度偵字第七二三六號不起訴處分確
    定。又因施用毒品案件，再經本院於八十八年二月一日以八十八年度毒聲字第一
    九六號裁定，送勒戒處所觀察勒戒後，經勒戒處所認有繼續施用毒品之傾向，經
    本院以八十八年度毒聲字第四四０號裁定令入戒治處所施以強制戒治，後經戒治
    所評定合格，認無繼續戒治之必要，而經本院以八十八年度毒聲字第一五三三號
    裁定停止戒治，所餘戒治期間，付保護管束，並於八十八年八日三十日交付保護
    管束，其前揭施用毒品犯行，同時經本院竹北簡易庭於八十八年四月八日以八十
    八年度竹北簡字第八六號，判處有期徒刑六月，如易科罰金以三百元折算一日，
    並於八十八年十一月十五日確定，惟甲○○於上開保護管束期間，因違反保護管
    束應遵守事項情節重大，旋經檢察官聲請撤銷停止戒治，而本院於八十八年十月
    七日以八十八年毒聲字第二０四七號裁定撤銷停止戒治，甲○○並於八十九年五
    月四日強制戒治期滿，此有上開不起訴處分書、起訴書、臺灣新竹地方法院檢察
    署刑案資料查註紀錄表、臺灣高等法院被告全國前案紀錄表、本院法務部在監在
    押資料表各一件在卷可稽。其於五年內，再本件施用毒品案件，核屬三犯，自應
    依法論科。
三、核被告甲○○所為係犯毒品危害防制條例第十條第二項之施用第二級毒品罪。其
    非法持有安非他命之低度行為，應為非法施用之高度行為所吸收，不另論罪。被
    告先後二次施用毒品之行為，時間緊接，所犯罪名相同，顯係出於概括犯意反覆
    為之，為連續犯，應依刑法第五十六條之規定以一罪論，並加重其刑。公訴人雖
    僅就被告自八十九年六月六日回溯九十六小時內之某時點之施用第二級毒品施行
    提起公訴，而未及其餘，唯其餘部分與起訴論罪科刑部分，既有連續犯之裁判上
    一罪關係，本院自應併予審酌。查被告曾因違反麻醉藥品管理條例案件，經本院
    竹北簡易庭，判處有期徒刑三月確定，於八十六年四月三十日易科罰金執行完畢
    ，有台灣新竹地方法院檢察署刑案資料查註紀錄表及台灣高等法院被告全國前案
    紀錄表附卷可查，其於有期徒刑執行完畢後，五年以內再犯本件有期徒刑以上之
    罪，為累犯，依刑法第四十七條之規定遞加重其刑。爰審酌安非他命危害施用者
    之神經中樞，使施用者產生幻聽及幻想之症狀，對施用者之健康產生不良之影響
    ，同時因幻聽及幻想結果亦可能使施用者對周遭之人施暴，對公共秩序產生危害
    ，且被告經過勒戒後，復經戒治，猶不知自制，再度施用毒品，且犯後否認犯行
    顯無悔意，兼以施用毒品所生危害以自戕健康為主，及其施用期間長短等一切情
    狀，量處如主文所示之刑，以示懲戒。
據上論斷，應依刑事訴訟法第二百九十九條第一項前段，毒品危害防制條例第十條第
二項，刑法十一條前段、第五十六條、第四十七條，判決如主文。
本案經檢察官林李嘉到庭執行職務。
中      華      民      國    八十九    年     十二     月     十四     日
                                       臺灣新竹地方法院刑事第二庭
                                           法  官   謝  永  昌
右正本證明與原本無異。
如不服本判決，應於判決送達後十日內向本院提出上訴狀( 應附繕本 )，上訴於
臺灣高等法院。
                                           書記官   陳  凰  榆
中      華      民      國    八十九    年     十二     月     十四     日
附錄論罪科刑法條：
毒品危害防制條例第十條第二項
施用第二級毒品者，處三年以下有期徒刑。


司法院資訊處製作；財團法人民間司法改革基金會備份。
